【裁判字號】    90,易緝,36
【裁判日期】    900313
【裁判案由】    毒品危害防制條例
【裁判全文】
臺灣高雄地方法院刑事判決                            九十年度易緝字第三六號
    公  訴  人  臺灣高雄地方法院檢察署檢察官
    被      告  甲○○
右列被告因毒品危害防制條例案件，經檢察官提起公訴（八十九年度毒偵字第二九八
０號），本院判決如左：
    主  文
甲○○施用第二級毒品，累犯，處有期徒刑肆月，如易科罰金，以參佰元折算壹日。
    事  實
一、被告甲○○於民國八十三年間因賭博案件，經台灣屏東地方法院判處有期徒刑三
    月確定，於八十四年六月十四日執行完畢，猶不知悔改，又分別因施用第二級毒
    品安非他命案件，先後二次經觀察、勒戒後，均認無繼續施用毒品之傾向，由台
    灣高雄地方法院檢察署檢察官分別於八十七年七月六日、八十八年三月二十四日
    ，以八十七年度偵字第一三三九六號、八十八年度偵字第三二六九號不起訴處分
    確定，竟復於八十九年二月二十四日上午十時四十分許回溯二十四小時內之某時
    （不含警力拘束之時間），在某不詳處所，以不詳方式施用第二級毒品安非他命
    ，為警於八十九年二月二十四日上午九時二十分許，在屏東縣新園鄉○○村○○
    路上查獲。
二、案經屏東縣警察局東港分局報請台灣屏東地方法院檢察署檢察官呈台灣高等法院
    高雄分院檢察署核轉台灣高雄地方法院檢察署檢察官偵查起訴。
    理  由
一、訊據被告矢口否認右揭犯行，辯稱：伊自八十八年十二月二十三日交保後就沒有
    再吸食了云云。惟查，被告於八十九年二月二十四日上午十時四十分許被警採集
    之尿液，經送台灣檢驗科技股份有限公司初驗（酵素免疫分析法EIA ）及確認（
    氣相層析質譜儀GC/MS ）結果，呈甲基安非他命陽性反應，有該公司八十九年四
    月十一日之尿液檢驗報告一紙附卷可稽，而甲基安非他命經口服投與後，約百分
    之七十於二十四小時內可自尿液中排出，又其尿液內含甲基安非他命成分之檢出
    ，與投與甲基安非他命的量、個人體質、檢驗儀器之精密度有關，通常採尿化驗
    是否呈陽性反應，應以投與後二十四小時內所採者為宜，此有行政院衛生署藥物
    食品檢驗局（80）藥檢醫字第四五二九號函可查，足徵被告確實於八十九年二月
    二十四日上午十時四十分許，往前回溯二十四小時內某時（不含警力拘束時間）
    ，在不詳處所，有施用安非他命無訛，被告空言否認，不足採信。又被告前因施
    用毒品案件，經先後二次送觀察、勒戒，結果均認無繼續施用毒品之傾向，分別
    經台灣高雄地方法院檢察署檢察官以八十七年度偵字第一三三九六號、八十八年
    度偵字第三二六九號不起訴處分確定，有不起訴處分書二份在卷可憑，其於五年
    內再犯毒品危害防制條例第十條第二項之罪，係屬三犯。本件事證明確，被告犯
    行堪以認定。
二、查安非他命係毒品危害防制條例第二條第二項所稱之第二級毒品，不得持有、施
    用，被告竟持之以施用，核其所為，係犯毒品危害防制條例第十條第二項之施用
    第二級毒品罪。其持有安非他命後，進而施用，其持有行為應被施用行為所吸收
    ，不另論罪。查被告於八十三年間因賭博案件，經台灣屏東地方法院判處有期徒
    刑三月確定，於八十四年六月十四日執行完畢之事實，有台灣高等法院被告全國
    前案紀錄表在卷足憑，其於執行完畢後五年內再犯有期徒刑以上之本罪，為累犯
    ，依法加重其刑。爰審酌被告前因施用毒品，先後經法院二次判決確定後，仍不
    知悔改警惕，猶繼續施用毒品，顯見意志不堅，惟其犯罪係自戕行為等一切情狀
    ，量處如主文所示之刑，並諭知易科罰金之折算標準，以資懲儆。
據上論斷，應依刑事訴訟法第二百九十九條第一項前段，毒品危害防制條例第十條第
二項、第二十條第三項、刑法第十一條前段、第四十七條、第四十一條第一項，罰金
罰鍰提高標準條例第二條，判決如主文。
中      華      民      國      九十      年      三      月    十三    日
                                  臺灣高雄地方法院刑事庭
                                      法  官    吳  宏  榮
右正本證明與原本無異。
如不服本判決，應於判決送達後十日內，向本院提出上訴狀。
                                      書記官    呂  怜  勳
中      華      民      國      九十      年      三      月    十三    日
附錄本案論罪科刑法條：
毒品危害防制條例第十條第二項
施用第二級毒品者，處三年以下有期徒刑。


司法院資訊處製作；財團法人民間司法改革基金會備份。
